臺灣高雄地方法院交通事件裁定       100年度交聲字第2288號
原處分機關  交通部公路總局嘉義區監理所台南監理站
異  議  人  賴臆如
上列異議人即受處分人因違反道路交通管理處罰條例案件，對於
交通部公路總局嘉義區監理所臺南監理站中華民國100年05月05
日所為嘉監南字第裁74-BB0000000號裁決書之處分，聲明異議，
本院裁定如下：
    主  文
異議駁回。
    理  由
一、原處分意旨略以：受處分人即異議人賴臆如（下稱異議人）
    於民國（下同）99年1月9日13時45分，駕駛車牌號碼N8-356
    8號自用一般小客車，行經高雄市○○路、煉油廠北門時（
    原裁決書漏載違規地點），因駕車行經有燈光號誌管制之交
    岔路口闖紅燈，遭高雄市政府警察局交通隊員警依法製單逕
    行舉發，嗣經交通部公路總局嘉義區監理所台南監理站依道
    路交通管理處罰條例第53條第1項、第63條第1項第3款（原
    裁決書漏載第3款）及違反道路交通管理事件統一裁罰基準
    表之規定，裁處新臺幣（下同）4,000元，並記違規點數3點
    等語。
二、聲明異議意旨略以：異議人稱沒收到舉發通知單，為此聲明
    異議，請求撤銷原處分等語。
三、(一)按汽車駕駛人，行經有燈光號誌管制之交岔路口闖紅燈者
    ，處1,800元以上5,400元以下罰鍰，並記違規點數3點；道
    路交通管理處罰條例第53條第1項、第63條第1項第3款定有
    明文。(二)次按處理違反道路交通管理事件，有關文書送達
    之程序，依行政程序法之規定，違反道路交通管理事件統一
    裁罰基準及處理細則第5條規定甚明。又送達，於應受送
    達人之住居所、事務所或營業所為之；於應受送達處所不獲
    會晤應受送達人時，得將文書付與有辨別事理能力之同居人
    、受僱人或應送達處所之接收郵件人員；應受送達人或其同
    居人、受僱人、接收郵件人員無正當理由拒絕收領文書時，
    得將文書留置於應送達處所，以為送達，行政程序法第72條
    第1項前段、第73條第1項、第3項分別定有明文。送達，
    不能依前二條規定為之者，得將文書寄存送達地之地方自治
    或警察機關，並作送達通知書兩份，一份黏貼於應受送達人
    住居所、事務所、營業所或其就業處所門首，另一份交由鄰
    居轉交或置於該送達處所信箱或其他適當位置，以為送達；
    前項情形，由郵政機關為送達者，得將文書寄存於送達地之
    郵政機關，同法第74條亦有明文。
四、本院得心證理由
  (一)受處分人所有之車牌號碼N8-3568號自用一般小客車，於99
    年1月9日13時45分許，行經後昌路、高雄煉油總廠北門，有
    駕車行經有燈光號誌管制之交岔路口闖紅燈之交通違規乙節
    ，為受處分人所不爭執，並有高雄市政府警察局99年1月31
    日高市警交相字第BB0000000號舉發違反道路交通管理事件
    通知單、交通部公路總局嘉義區監理所臺南監理站99年6 月
    14日嘉監南字第裁74-BB0000000號違反道路交通管理事件裁
    決書各1份，及違規採證照片2張在卷可稽，此部分事實堪以
    認定。
  (二)異議人雖辯稱未收到違規通知單，然本件高雄市交通警察大
    隊係以掛號郵寄方式送達，交郵政機關送達本件舉發違反道
    路交通管理事件通知單於「高雄市○○區○○街146巷9號」
    ，然因不獲會晤受處分人，亦無法付與有辨別事理能力之同
    居人、受僱人或應送達處所之接收郵件人員，遂於100年3月
    3 日將該舉發通知單寄存於應受送達地之郵政機關即高雄第
    33 支局，以為送達（見臺灣臺南地方法院100年度交聲字第
    430 號卷第10頁），且異議人之戶籍地址即住所於99年6月3
    日即已遷入「高雄市○○區○○街146巷9號」，有個人戶籍
    資料查詢結果表一紙附卷可按（見本院卷第4頁），且異議
    人前就系爭違規行為經原處分機關所為嘉監南字第裁74-BB0
    000000號裁決書之處分向本院聲明異議時所填載之住所地及
    異議意旨均稱其住所地為「高雄市○○區○○街146巷9號」
    ，此有本院99年度交聲字第2551號交通事件裁定在卷可稽，
    故原舉發單位重新製作裁決書送達「高雄市○○區○○街14
    6巷9號」，並無違誤，異議人既將其住所設定在該處，即負
    有隨時注意送達至其住所之文件之義務，原舉發機關既已依
    法送達舉發通知單，被告所辯未收到該舉發通知單係可歸責
    其事由，自不能以此主張免責，是原處分機關依違反道路交
    通管理事件統一裁罰標準表之規定，以罰鍰4,000元裁處，
    並記違規點數3點，自屬適法有據。
  (三)綜上所述，受處分人確於上開時、地駕駛前開車輛行經有燈
    光號誌管制之交叉岔路口闖紅燈之違規行為，且逕行舉發及
    送達之程序亦無違法之處，是原處分機關據以援引上開規定
    ，裁處如上開裁決書處罰主文所示之罰鍰並記違規點數，並
    無不當，本件異議為無理由，應予駁回。
五、爰依道路交通事件處理辦法第18條，裁定如主文。
中    華    民    國   100    年    11    月    28    日
                  交通法庭  法  官  楊智守
以上正本證明與原本無異。
如不服本裁定應於送達後5日內向本院提出抗告狀。
中    華    民    國   100    年    11    月    28    日
                            書記官  蔡毓琦